臺灣臺中地方法院民事判決　　　　　　　96年度訴字第1278號
原　　　告　丙○○
被　　　告　甲○○
上列當事人間請求損害賠償事件，原告提起刑事附帶民事訴訟，
由本院刑事庭裁定移送前來（95年度附民字第402號），本院於
民國96年8月16日言詞辯論終結，判決如下：
    主  文
被告應給付原告新台幣捌拾肆萬伍仟玖佰零玖元及自民國九十六
年七月十一日起至清償日止按年息百分之五計算之利息。
原告其餘之訴駁回。
訴訟費用由被告負擔十分之七；餘由原告負擔。
本判決原告勝訴部分，於原告以新台幣參拾萬元供擔保後，得假
執行；但被告如以新台幣捌拾肆萬伍仟玖佰零玖元為原告預供擔
保，得免為假執行。
原告其餘假執行之聲請駁回。
    事實及理由
壹、程序方面：
    按訴狀送達後，原告不得將原訴變更或追加他訴，但經被告
    同意者，不在此限；又被告於訴之變更或追加無異議，而為
    本案之言詞辯論者，視為同意變更或追加，民事訴訟法第25
    5條第1項第1款、第2項分別定有明文。本件原告於起訴狀繕
    本送達被告後，另於民國96年7月10日追加請求被告賠償醫
    藥費新台幣 (下同)33,535 元、修車費7,200元等，並更正
    訴之聲明為：被告應給付原告1,210,692元及自民國96年7月
    11日起至清償日止按年息5%計算之利息，以及願供擔保聲請
    宣告假執行等語；被告對於原告上開訴之追加未表示異議即
    逕為言詞辯論，依上開民事訴訟法之規定，應視為同意原告
    之追加，是原告上開訴之追加洵屬合法，應予准許，先予敘
    明。
貳、實體方面：
一、原告部分：
  (一)原告訴之聲明：
    1.被告應給付原告1,210,692元及自96年7月11日起自清償日
      止，按年利率5%計算之利息。
    2.訴訟費用由被告負擔。
    3.原告願供擔保請准宣告假執行。
  (二)原告主張：其為訴外人黃英鳳之前男友，而被告係訴外人黃
    英鳳之男友。被告於94年7月11日凌晨0時30分許，適逢原告
    送訴外人黃英鳳及其女兒返回台中縣霧峰鄉○○村○○路37
    號之住處，兩造在該處所發生爭執，被告竟以手及持放在隔
    壁門前之球棒追打原告之頭部、手部及身體，致原告受有左
    側尺骨骨折、頭部撕裂傷 (約5公分)、左手肘撕裂傷 (約1
    公分)及左側腹部挫傷瘀青之傷害。被告另持上開球棒敲
    破損壞原告所有車牌號碼3Q-2393號自小客車左後側車窗玻
    璃一片，足生損害於原告，原告學歷為高中畢業，從事木工
    裝潢每月薪資6萬多元，名下沒有不動產或其他值錢之物，
    爰依民法第184條、第193條及第195條規定，請求被告依侵
    權行為法律關係賠償原告下列損害 (原告曾於95年11月28日
    追加乙○○為被告，嗣又於96年6月7日撤回對乙○○之訴訟
    )：1.治療期間無法工作之損害657,500元：原告受僱於明峰
    裝潢工程行，擔任木工師傅，每日薪資2,500元，原告於94
    年7月11日至95年1月30日 (共計203日)因左手骨折無法工作
    ，總計損失507,500元。又原告於95年10月20日再度開刀取
    出鋼釘，傷口復原需2個月，加上前開不能工作之日數共263
    日，損失計657,500元。2.醫療費用45,992元。3.慰撫金50
    萬元。(四)修車費7,200元。以上合計共1,210,692元。
二、被告部分：
  (一)答辯聲明：
    1.原告之訴駁回。
    2.訴訟費用由原告負擔。
    3.如受不利判決，請准供擔保免為假執行。
  (二)被告辯稱：事情發生到現在，一直在協調和解，原告知道被
    告已經信用破產，被告願賠償原告25萬元，但只能先給付其
    中20萬元，被告學歷為高職畢業，以前從事壽險業，目前待
    業中，名下沒有不動產，只有一輛96年的汽車。又原告固因
    遭被告毆傷長達263天不能工作，但被告否認原告在此期間
    所受損失金額為657,500元；又原告請求汽車毀損之金額超
    出玻璃損失2,000元以外部分，應不實在；且原告所請求之
    慰撫金50萬元過高，應予酌減等語。
三、法院得心證之理由：
  (一)本院協同兩造當事人整理並協議簡化爭點，兩造對於下列事
    項不爭執，本院採為判決之基礎 (本院96年7月10日言詞辯
    論筆錄參照)：
    1.被告係訴外人黃英鳳之男友；而原告為訴外人黃英鳳之前
      男友。被告於94年7月11日凌晨0時30分許，適逢原告送訴
      外人黃英鳳及其女兒返回台中縣霧峰鄉○○村○○路37
      號之住處，兩人在該處所發生爭執，被告即以手及持放在
      隔壁門前之球棒追打原告之頭部、手部及身體，致原告受
      有左側尺骨骨折、頭部撕裂傷 (約5公分)、左手肘撕裂傷
      (約1公分)及左側腹部挫傷瘀青之傷害，被告又另持上
      開球棒敲破損壞原告所有車牌號碼3Q-2393號自小客車左
      後側車窗玻璃一片。
    2.原告因於上開時地遭被告毆打成傷而支出醫療費用45,992
      元；另因傷害治療期間而不能工作長達263天；又原告所
      有上開自小客車左後側車窗玻璃被敲毀之損失為2,000元
      。
  (二)本院協同兩造當事人整理並協議簡化爭點，本件之爭執要點
    在於：其一，原告遭毆傷而受有不能工作損失，其計算標準
    (每日或每月之薪資)為何？其二，原告得請求車輛毀損所受
    損失之金額如何？其三，原告請求被告賠償慰撫金以多少為
    適當？(本院96年7月10日言詞辯論筆錄參照)茲遂一說明本
    院對上開爭執事項判斷之理由如下：
    1.原告主張其從事木工裝潢工作，每日薪資為2,500元，每
      月平均可工作25天等情，固為被告所否認，惟已據原告提
      出被告所不爭執真正之在職證明書、薪資領款簽收單等件
      為證，觀諸在職證明書、薪資領款簽收單等文件之記載內
      容，足認原告主張其每日薪資為2,500元、每月平均可工
      作25天等情屬實，被告空言否認，尚不足採。據此，原告
      因遭被告毆傷而不能工作263天，參照原告每日之薪資為
      2,500元、每月平均可工作25天之情形，可見原告因此受
      有不能工作之損失為547,917元 (計算式：263x25/30x250
      0=547917元，元以下四捨五入)。是原告請求被告賠償不
      能工作之損失547,917元部分為可採，原告請求不能工作
      之損失超出上開金額部分，並不可採。
    2.原告主張其所有自小客車之左後側車窗玻璃遭被告毀損而
      受有損失2,000元部分，為被告所不爭執，堪認屬實。原
      告又主張所有自小客車尚受有其它損害，惟為被告所否認
      ，且徵諸原告亦表示：除了汽車玻璃修復需支出2,000元
      外，並無其他損害等語 (本院96年8月16日言詞辯論筆錄
      參照)，此外，原告對於汽車玻璃修復以外之其它損害，
      亦未舉證以實其說，其此部分主張尚不可採。據此，堪認
      原告所有上開自小客車遭被告毀損所受之損失為2,000元
      。
    3.按不法侵害他人之身體、健康者，被害人雖非財產上之損
      害，亦得請求賠償相當之金額，民法第195條第1項前段定
      有明文。又慰撫金之賠償須以人格權遭遇侵害，使精神上
      受有痛苦為必要，其核給之標準固與財產上損害之計算不
      同，然非不可斟酌雙方身分資力與加害程度，及其他各種
      情形核定相當之數額，最高法院51年台上字第223號判例
      意旨闡釋甚明。本件原告受被告毆打而受有左側尺骨開放
      性骨折、頭部撕裂傷、左手肘撕裂傷及左側腹部挫傷瘀
      青之傷害，為兩造所不爭執。又原告為高中畢業，其於本
      件傷害發生前，從事木工裝潢，每日薪資為2,500元，名
      下無任何不動產，被告則為高職畢業，以前從事壽險業，
      目前待業中，名下只有一輛96年的汽車，分別據兩造陳述
      在卷，並為彼此所不爭執，亦堪採信。本院審酌上情，因
      認原告請求之慰撫金以25萬元為適當。
  (三)承上所述，被告於前揭時地毆傷原告並毀損原告所有之自小
    客車，使原告因此支出受有醫療費用45,992元、受有不能工
    作損失547,917元、車輛毀損之損失2,000元以及得請求慰撫
    金25萬元，以上合計共845,909元(計算式：
    45992+547917+2000+250000=845909元)。從而，原告依據侵
    權行為之法律關係，請求被告給付845,909元，以及自追加
    聲明送達被告之翌日即96年7月11日起至清償日止，按年息
    5%計算之利息，為有理由，應予准許；至於原告請求逾上開
    金額部分，尚嫌無稽，不應准許。
  (四)又兩造分別陳明願供擔保聲請宣告假執行、免為假執行，就
    原告勝訴部分，核均無不合，爰分別酌定相當之擔保金額准
    許之；至於原告敗訴部分，其假執行之聲請已失所附麗，應
    併予駁回。
參、訴訟費用負擔及假執行宣告之依據：民事訴訟法第79條、第
    390條第2項、第392條第2項。
中　　華　　民　　國　　96　　年　　8 　　月　　31　　日
                  民事第二庭    法　官　王永春
以上正本係照原本作成
如對本判決上訴，須於判決送達後20日內向本院提出上訴狀
中　　華　　民　　國　　96　　年　　8 　　月　　31　　日
                                書記官　鄭淑英
